# 中央储备现金流处理

提问人：zd241 时间：2020-08-14 12:33:08
陈老师，您好。
我单位承担国家医药储备的任务，工信部会拨款给我单位，计入其他非流动负债-特储资金，储备资金以后是需要归还给工信部的。
我们使用拨款按照储备要求采购储备物资，日常在存货科目核算，报表列报在其他非流动资产-储备物资科目。
采购来的储备物资，会根据国家的调拨计划，销售给需要的单位（按照市场化的原则，有偿销售），我们会开票确认收入，同时结转成本。
目前，收到储备资金时候，我们会计入其他与经营活动有关的现金。
销售、采购储备物资的时候，我们也是计入经营活动（销售商品收到，采购商品支付）。
请问，目前我单位的现金流处理是否合适，谢谢。

回答人：chenyiwei
储备物资采购和销售的相关现金流作为经营活动，应无重大问题。
此处影响会计处理和现金流列报的因素可能包括：
1 、购销差价的归属，即是否盈利需上缴，亏损由财政全额承担；还是盈亏自负；
2 、储备资金的归还预计要等多长时间，归还的金额与原收到拨款金额之间是否存在对应关系（以确定储备资金的收到和归还是否应列入筹资活动）。